# 购入古旧图书如何进行会计核算

提问人：xmfeng72 时间：2013-08-16 11:04:32
A公司拟筹建图书博物馆，准备从社会购入古旧图书，专门在博物馆陈列、展览。古旧图书今后也不准备出售，但可能会将一本书或二本书拆开进行装裱馈赠他人。请教：公司购入不以销售为目的的古旧图书如何进行会计核算，拆本装裱后将其中一部分馈赠他人又如何进行会计处理？谢谢

回答人：chenyiwei
公司购入的古旧图书，除了用于陈列、展览外，还有无其他持有目的？其购入成本预计将采用何种方式收回？另外该博物馆是营利性机构还是非营利性机构？